# 房地产开发公司

提问人：圣媛 时间：2016-03-14 10:38:13
请问：审计一家房地产开发公司： 一、支付的业务招待费，是不是不能计入“开发间接费用”，工程部的招待费，也都是计入“管理费用”？ 二、支付的咨询费，除了发票。是否需要别的单据证明：合同？

回答人：chenyiwei
1 、业务招待费都记入管理费用，不属于使开发产品达到预定可使用状态所必需、合理的支出。 2 、除了合同之外，还应同时检查对方提交的咨询成果，考虑合同价格是否公允，是否为变相的利益输送等。